---
title: "Programación Estadística"
author:
- name: Adrián Sosa
- affiliation: Universidad Veracruzana
# date: "25/9/2020"
output:
  pdf_document:
    citation_package: natbib
    keep_tex: yes
    fig_caption: yes
    latex_engine: pdflatex
    template: ../svm-latex-ms.tex
subtitle: Arreglos
header-includes:
  -  \usepackage{hyperref}
geometry: margin=1in
fontfamily: mathpazo
fontsize: 11pt
# spacing: double
endnote: no
---

```{r setup, include=FALSE}
knitr::opts_chunk$set(echo = TRUE)
```


# Arreglos 

Existen diferentes tipos de datos dentro de los lenguajes de programación los más comunes son los siguientes:

    * Numérico
    * Caracter
    * Complejo
    * Lógico

    
Numérico: cualquier número entero o decimal, positivo o negativo.

Caracter: cualquier tipo de información que sea texto, incluso los numeros pueden ser guardados como texto, este tipo de dato debe ser guardado entre comillas "". ejemplo("Esto es una cadena").

Complejo: cualquier número complejo que tenga parte real e imaginaria.

Lógico: es una variable lógica, solo puede admitir valores de True (Verdadero) o False (Falso).


---
Toda esta información debe ser almacenada de alguna manera para poder hacer operaciones con ella, una *Variable* se define como el espacio en la memoria donde se almacena la información.

Para asignar un valor a una variable debemos utilizar la siguiente sintaxis:
```{r var}
x <- 10
```

Podemos ver el valor almacenado en la variable imprimiendo la variable:

```{r print_var}
print(x)
```

Para declarar una variable de tipo Numérico se ocupan los siguientes comandos:


```{r num}
x <- 10
print(x)
mode(x)
```


Para declarar una variable de tipo Caracter se ocupan los siguientes comandos:


```{r str}
x <- "Esto es una cadena"
print(x)
mode(x)
```

Para declarar una variable de tipo Complejo se ocupan los siguientes comandos:


```{r complex}
x <- 10 + 5i
print(x)
mode(x)
```

Para declarar una variable de tipo Lógica se ocupan los siguientes comandos:


```{r boolean}
x <- TRUE
print(x)
x <- FALSE
print(x)
mode(x)
```




