---
title: "Programación Estadística"
author:
- name: Adrián Sosa
- affiliation: Universidad Veracruzana
# date: "25/9/2020"
output:
  pdf_document:
    citation_package: natbib
    keep_tex: yes
    fig_caption: yes
    latex_engine: pdflatex
    template: ../svm-latex-ms.tex
subtitle: Arreglos
header-includes:
  -  \usepackage{hyperref}
geometry: margin=1in
fontfamily: mathpazo
fontsize: 11pt
# spacing: double
endnote: no
---

```{r setup, include=FALSE}
knitr::opts_chunk$set(echo = TRUE)
```


# Arreglos 

Existen diferentes tipos de Arreglos datos los cuales se mencionan a continuación:

    * Vector
    * Matriz
    * Data frame
    * Lista
    * Series de tiempo
    * Expresiones

## Vector

Es un conjunto de datos ya sea númericos, lógicos o de caracter dependiendo como sean especificados en el argumento *mode*, conta de dos parametros "mode" y "length", este ultimo define la longitud del vector.

```{r vector}
# Vector(mode="logical", length=0)
x <- vector(mode="logical", length=3)
print(x)
```
El argumento *mode* puede adquirir los siguientes valores:

    * any
    * list
    * expression
    * symbol
    * pairlist

También puede ser utilizado en operadores lógicos de la siguiente manera:

```{r verctor_logic}
as.vector(x, mode = "any")
is.vector(x, mode = "any")
``` 
---


## Matriz

Una matriz es un vector con un atributo adicional (dim) el cual a su ves es un vector númerico de logitud 2, que define el número de filas y columnas de la matriz, el monado para quear este tipo de datos es *matrix*:

```{r matrix}
# matrix(data = NA, nrow = 1, ncol = 1, byrow = FALSE, dimnames = NULL)
x <- matrix(data = NA, nrow = 2, ncol = 2, byrow = FALSE, dimnames = NULL)
print(x)
```
Los argumentos operan de la siguiente manera:

    * data - Recibe la información que formara parte de la matriz.
    * nrow - Número de filas. 
    * ncol - número de columnas.
    * byrow - indica si los valores en data deben llenar las columnas sucesivamente(FALSE) o las filas(TRUE)
    * dimnames - permite asignar nombres a las filas y columnas.


```{r matrix_test0}
x <- matrix(data = 1:15, nrow = 5, ncol = 3, byrow = FALSE, dimnames= list(c("row1","row2","row3","row4","row5"),c("C1","C2","C3")))
print(x)
``` 
```{r matrix_test1}
x <- matrix(data = 1:15, nrow = 5, ncol = 3, byrow = TRUE, dimnames= list(c("row1","row2","row3","row4","row5"),c("C1","C2","C3")))
print(x)
```

### Operaciones con matrices

```{r definicion}
x <- matrix(1:25, 5, 5, FALSE)
y <- matrix(1:25, 5, 5, TRUE)
x
y
```

#### Suma


```{r suma}
x + y
```

#### Resta


```{r resta}
x - y
```

#### Multiplicación


```{r multi}
x * y
```

#### Divición


```{r div}
x / y
```
---
    


## Marco de datos

Un marco de datos o "Data.frame" se crea de manera implítica con la función *read.table*, de igual manera es posible hacerlo con la función *data.frame*.

```{r data_frame}
x <- 1:4
n <- 10
data.frame(x,n)
```

---

## Lista

Una lista se crea de manera similar a un marco de datos por medio d ela función *list*, puede incluir cualquier tipo de objetos, a diferencia del *data.frame* los nombres de los objetos no se toman por defecto.


```{r list}
L <- list(x,n)
L
```

---

## Series de tiempo

La función *ts* crea un objeto de clase "ts" (serie de tiempo) a partir de un vector( serie de tiempo única) o una matriz(serie multivariada). los argumentos que recibe son:

    ts(data= NA, start=1, end= numeric(0), frecuency=1, detat= 1, ts.sps= 
    getOption("ts.eps"), class, names)

        * data      -   Un Vector o matriz
        * start     -   El tiempo en la primera observación ya sea un número o un vector
                        con dos enteros
        * end       -   El tiempo de la última observación especificado de la misma 
                        manera que *start*
        * frequency -   El número de observaciones por unidad de tiempo
        * deltat    -   Fracción del periodo de muestreo entre observaciones sucesivas 
                        **solo especificar "frequency" o "deltat" **   
        * ts.eps    -   Tolerancia para la comparación de series
        * class     -   Clase asignada el objeto
        * names     -   Para una serie multivariada, un vector de tipo caracter con los
                        nombres de las series individuales


```{r ts}
ts(1:10, start=1959)
ts(1:50, frequency= 12, start=c(1959,2))
ts(1:10, frequency= 4, start=c(1959,2))
```
---

## Expresiones

Los objetos de la clase *expresión* son de gran importancia en R. Euna *expresión* es una serie de caraacteres que hacen sentido para R, los comandos de R son puramente expresiónes, cuando se escribe un comando este es evaluado por R y ejecutado si resulta válido.

```{r exp}
x <- 3; y <- 2.5; z <- 1
exp1 <- expression(x/(y+ exp(z)))
exp1
eval(exp1)
```
Las expresiones se pueden usar, entre otras cosas, para incluir ecuaciones en graficos o como argumentos en ciertas funciones, por ejemplo *D()* que calcula derivadas aprciales:

```{r exp_eval}
D(exp1,"x")
D(exp1,"y")
D(exp1,"z")
```
---