---
title: "Programación Estadística"
author:
- name: Adrián Sosa
- affiliation: Universidad Veracruzana
# date: "25/9/2020"
output:
  pdf_document:
    citation_package: natbib
    keep_tex: yes
    fig_caption: yes
    latex_engine: pdflatex
    template: ../svm-latex-ms.tex
subtitle: Arreglos
header-includes:
  -  \usepackage{hyperref}
geometry: margin=1in
fontfamily: mathpazo
fontsize: 11pt
# spacing: double
endnote: no
---

```{r setup, include=FALSE}
knitr::opts_chunk$set(echo = TRUE)
```


# Arreglos 

Existen diferentes tipos de Arreglos datos los cuales se mencionan a continuación:

    * Vectores
    * Matrices
    * Expresión
    * Series de tiempo
    * Listas
    * Data frames

## Vector

Es un conjunto de datos ya sea númericos, lógicos o de caracter dependiendo como sean especificados en el argumento *mode*, conta de dos parametros "mode" y "length", este ultimo define la longitud del vector.

```{r vector}
# Vector(mode="logical", length=0)
x <- vector(mode="logical", length=3)
print(x)
```
El argumento *mode* puede adquirir los siguientes valores:

    * any
    * list
    * expression
    * symbol
    * pairlist

También puede ser utilizado en operadores lógicos de la siguiente manera:

```{r verctor_logic}
as.vector(x, mode = "any")
is.vector(x, mode = "any")
``` 
===

## Matriz

Una matriz es un vector con un atributo adicional (dim) el cual a su ves es un vector númerico de logitud 2, que define el número de filas y columnas de la matriz, el monado para quear este tipo de datos es *matrix*:

```{r matrix}
# matrix(data = NA, nrow = 1, ncol = 1, byrow = FALSE, dimnames = NULL)
x <- matrix(data = NA, nrow = 2, ncol = 2, byrow = FALSE, dimnames = NULL)
print(x)
```
Los argumentos operan de la siguiente manera:

    * data - Recibe la información que formara parte de la matriz.
    * nrow - Número de filas. 
    * ncol - número de columnas.
    * byrow - indica si los valores en data deben llenar las columnas sucesivamente(FALSE) o las filas(TRUE)
    * dimnames - permite asignar nombres a las filas y columnas.


```{r matrix_test0}
x <- matrix(data = 1:15, nrow = 5, ncol = 3, byrow = FALSE, dimnames= list(c("row1","row2","row3","row4","row5"),c("C1","C2","C3")))
print(x)
``` 
```{r matrix_test1}
x <- matrix(data = 1:15, nrow = 5, ncol = 3, byrow = TRUE, dimnames= list(c("row1","row2","row3","row4","row5"),c("C1","C2","C3")))
print(x)
``` 
===
    

