---
title: "Programación Estadística"
author:
- name: Adrián Sosa
- affiliation: Universidad Veracruzana
# date: "25/9/2020"
output:
  pdf_document:
    citation_package: natbib
    keep_tex: yes
    fig_caption: yes
    latex_engine: pdflatex
    template: ../svm-latex-ms.tex
subtitle: Funciones
header-includes:
  -  \usepackage{hyperref}
geometry: margin=1in
fontfamily: mathpazo
fontsize: 11pt
# spacing: double
endnote: no
---


```{r setup, include=FALSE}
knitr::opts_chunk$set(echo = TRUE)
```

# Funciones

## Documentación de Funciones

La ayuda en línea de R proporciona información muy útil sobre cómo utilizar las funciones. La ayuda se encuentra disponible directamente para una función dada por medio de comandos o en la sección help.

Hay diferentes maneras de obtener la ayuda de una función, por comandos o en la sección help con el nombre de la función. Los comandos utilizados son dos *?* y *help()*, al ejecutar las funciones de ayuda se abrira el menú de ayuda con el titulo de la función seguido de mas información como una breve descripción, como se usa y los argumentos que acepta, ejemplos entre otros.

Un ejemplo de uso seria el siguiente, para la función *lm()* (modelo lineal):
```{r help_usage}
# ?lm

# help(lm)

```

## Importación de datos

### read.csv()

Esta función lee un archivo en formato CSV y crea un data frame.

El modo de usarlo es el siguiente: 

    read.csv(file, header = TRUE, sep = ",", quote = "\"", dec = ".", fill = TRUE, ...)
```{r read_csv}
# se crea un archivo temporal
test1 <- c(1:5, "6,7", "8,9,10")
tf <- tempfile()
writeLines(test1, tf)

# lectura de csv
read.csv(tf, fill = TRUE)

```

### data.frame()

La función *data.frame()* crea un marco de datos, colecciones de variables acopladas que comparten atributos de las matrices y listas.

El modo de usarlo es el siguiente: 

    data.frame(..., row.names = NULL, check.rows = FALSE,check.names = TRUE)

```{r data_frame}
# se crea un vector de letras
L3 <- LETTERS[1:3]
fac <- sample(L3, 10, replace = TRUE)
# se crea el data frame con tres columnas
d <- data.frame(x = 1, y = 1:10, fac = fac)
d
```
### write.csv()

La función *data.frame()* crea un marco de datos, colecciones de variables acopladas que comparten atributos de las matrices y listas.

El modo de usarlo es el siguiente: 

    write.csv(data, file="file_name.csv")

```{r write_csv}
# se crea un data.frame()
x <- data.frame(a = I("a \" quote"), b = pi)

# se guarda el archivo en la ruta especificada
write.csv(x, file = "foo.csv")
```
